臺灣彰化地方法院交通事件裁定　　　　 96年度交聲字第201號
原處分機關　交通部公路總局臺中區監理所彰化監理站
異　議　人
即受處分人　甲○○
上列受處分人因違反道路交通管理處罰條例案件，對於交通部公
路總局臺中區監理所彰化監理站民國95年9 月4 日所為之處分（
彰監四字第裁64─Z00000000 號裁決書），聲明異議，本院裁定
如下：
    主  文
異議駁回。
    理  由
一、聲明異議意旨以：原處分機關以異議人即受處分人甲○○於
    民國95年3 月16日上午10時55分，駕駛車牌號碼QG—3208號
    自用小貨車，行經國道1 號高速公路北上138.9 公里處，因
    駕駛車輛超速行駛，經內政部警政署國道公路警察局員警以
    異議人違反道路交通管理處罰條例第33條第1 項規定，攔截
    開立內政部警政署國道公路警察局公警局交字第Z00000000
    號舉發違反道路交通管理事件通知單（下稱舉發通知單）舉
    發，由原處分機關以異議人違反上揭規定，於95年9 月4 日
    以彰監四字第裁64─Z00000000 號裁決書裁罰新臺幣（下同
    ）6,000 元。然異議人在其住所處，並無收受上揭裁決書，
    為此聲明異議云云。
二、按受處分人，不服道路交通管理處罰條例第8 條主管機關所
    為之處罰，得於接到裁決書之翌日起20日內，向管轄地方法
    院聲明異議；又聲明異議，應以司法狀紙，敘述異議之理由
    ，提出於原處分機關為之；法院受理有關交通事件，準用刑
    事訴訟法之規定。原處分機關應於接受異議書狀後5 日內，
    將該案卷宗及有關證物，送交該管地方法院或其分院交通法
    庭，道路交通管理處罰條例第87條第1 項、第89條及道路交
    通案件處理辦法第13條分別定有明文，合先敘明。
三、經查：
  (一)異議人於上揭時地，因駕駛上開自用小貨車，因行車時速達
    122 公里，超速22公里，經警方以上揭車輛違反道路交通管
    理處罰條例第33條第1 項規定，攔截並開立內政部警政署國
    道公路警察局公警局交字第Z00000000 號舉發通知單舉發之
    事實，此有前揭舉發通知單1 紙附卷可稽，且為被告所不爭
    執。是上揭事實，應堪認定。
  (二)異議人於上揭行為時之住所，係位於彰化縣鹿港鎮○○街46
    號，嗣於95年10月11日才遷居至彰化縣福興鄉○○街42號之
    32等情，此有全戶戶籍資料查詢結果1 紙附卷可參。另原處
    分機關以異議人違反道路交通管理處罰條例第33條第1 項規
    定，於95年9 月4 日以彰監四字第裁64─Z00000000 號裁決
    書裁罰6,000 元後，乃製作裁決書，委託郵政機關於95年9
    月5 日按上址即彰化縣鹿港鎮○○街46號送達，並將文書交
    與應受送達人即異議人收受等情，此有交通部公路總局臺中
    區監理所彰化監理站96年3 月2 日中監彰字第0960004579號
    函檢附之原處分機關裁決書、送達證書影本各1 紙附卷可參
    。從而，原處分機關確依行政程序法相關規定，將裁決書送
    達異議人住所地且由異議人親自收受，該送達程序自屬合法
    無疑。異議人上揭辯詞，認為其並未收受裁決書云云，核與
    前揭事證不符，不足採信。
  (三)本件裁決書業於95年9 月5 日送達異議人即發生送達效力，
    已如前述，異議人如對原處分機關前開裁決不服欲提起異議
    ，依照上述說明，應於接到裁決書之翌日起20日內，向本院
    聲明異議，然異議人竟遲至96年2 月26日始向原處分機關提
    出聲明異議狀，此有蓋有原處分機關收文戳章之異議人聲明
    異議狀1 份在卷可稽，顯已逾20日之異議期間。從而，依照
    前開法條規定及說明，本件異議人逾期始聲明異議，其異議
    權業已喪失，且屬不得補正，依法自應予以駁回。
據上論斷，應依道路交通案件處理辦法第18條，裁定如主文。
中　　華　　民　　國　　96　　年　　3 　　月　　13 　日
                  交通法庭            法　官    唐中興
以上正本證明與原本無異。
如不服本裁定，應於裁定送達後五日內向本院提出抗告狀 (須附
繕本 )。
中　　華　　民　　國　　96　　年　　3　　月　 　15　 日
　                                   書記官     施惠卿
